臺灣臺南地方法院刑事判決
　　公　訴　人　臺灣臺南地方法院檢察署檢察官
　　被　　　告　戊○○即原名.
　　　　　　　　申○○
　　　　　　　　壬○○
　　右三人共同
　　指定辯護人　黃慕蓉　律師
　　被　　　告　子○○
　　　　　　　　丙○○
右列被告等因恐嚇取財等案件，經檢察官提起公訴（九十二年度少連偵字第九號），
本院判決如左：
    主  文
戊○○共同連續意圖為自己不法之所有，以恐嚇使人將本人之物交付，累犯，處有期
徒刑貳年陸月，扣案之行動電話壹支（行動電話號碼0000000000號，含Ｉ
Ｃ卡）、Ｔ字型扳手壹支、複製鑰匙伍支、遙控器貳個，均沒收。
申○○共同連續意圖為自己不法之所有，以恐嚇使人將本人之物交付，累犯，處有期
徒刑參年貳月，扣案之行動電話壹支（行動電話號碼0000000000號，含Ｉ
Ｃ卡）、Ｔ字型扳手壹支、複製鑰匙伍支、遙控器貳個，均沒收。又收受贓物，累犯
，處有期徒刑拾月。應執行有期徒刑參年拾月。扣案之行動電話壹支（行動電話號碼
0000000000號，含ＩＣ卡）、Ｔ字型扳手壹支、複製鑰匙伍支、遙控器貳
個，均沒收。
子○○共同連續意圖為自己不法之所有，以恐嚇使人將本人之物交付，處有期徒刑壹
年拾月，扣案之行動電話壹支（行動電話號碼0000000000號，含ＩＣ卡）
、Ｔ字型扳手壹支、複製鑰匙伍支、遙控器貳個，均沒收。又收受贓物，處有期徒刑
陸月。應執行有期徒刑貳年貳月。扣案之行動電話壹支（行動電話號碼000000
0000號，含ＩＣ卡）、Ｔ字型扳手壹支、複製鑰匙伍支、遙控器貳個，均沒收。
丙○○共同連續意圖為自己不法之所有，以恐嚇使人將本人之物交付，處有期徒刑拾
月。扣案之行動電話壹支（行動電話號碼0000000000號，含ＩＣ卡）、Ｔ
字型扳手壹支、複製鑰匙伍支、遙控器貳個，均沒收。
壬○○公訴不受理。
    事  實
一、戊○○（原名林木棋，於民國九十二年七月三十一日更名為戊○○）前於民國八
    十九年間因違反著作權法案件，經台灣台南地方法院判處有期徒刑四月確定，於
    九十年十月二十三日易科罰金執行完畢。申○○前於八十二年間犯妨害自由罪，
    經最高法院判處有期徒刑七月確定，並於八十七年五月十八日執行完畢。(一)戊○○、申○○、壬○○、子○○、丙○○共同（如下所述三人、四人、五人共同）
    基於意圖為自己不法所有竊取他人財物、恐嚇取財之概括犯意聯絡，利用如附表
    編號一至十所示之車主將車送至戊○○經營址設台南市○○路二一六號「亮晶晶
    洗車店」清洗之機會，複製鑰匙，於附表一至十所示之時、地，或三人（戊○○
    、申○○、子○○；附表編號一至七）、四人（戊○○、申○○、子○○、丙○○；附表編號八至九）、五人（戊○○、申○○、子○○、丙○○、壬○○；附
    表編號十）以附表所示之方式，持複製鑰匙、竊取如附表一至十所示之自用小客
    車。於附表編號一至三、編號十所示竊車得手後，以電話通知己○○、酉○○、
    天○○、丁○○等人，將指定金額匯入指定之帳戶內，如未匯款要將車解體之事
    恐嚇，致己○○、酉○○、天○○、丁○○等人心生畏懼，依指示將附表所示款
    項匯入附表編號一至三、編號十所示指定之帳戶內，得款朋分花用；附表編號四
    至五、編號九之范玉林、午○○、辛○○之車輛被竊後，因范玉林、午○○、辛○○未依指示付款，致恐嚇取未能得手；附表編號六至八癸○○、乙○○、未○○之車輛行竊未能得手，致未再行恐嚇取財之行為。(二)壬○○、子○○、丙○○
    承前開共同基於意圖為自己不法所有竊取他人財物、恐嚇取財之犯意聯絡，以附
    表編號十一所示之時地，所示之方法，竊取卯○○之車輛後，恐嚇取財得逞。(三)
    申○○、子○○亦承前開共同基於意圖為自己不法所有竊取他人財物、恐嚇取財
    之犯意聯絡，以附表編號十二所示之時地，方法，竊取丑○○之車輛後，恐嚇取
    財得逞。嗣經警循線查獲，並扣得申○○交付予子○○供前揭竊盜車輛後行恐嚇
    取財所用之行動電話一支（行動電話號碼0000000000號，含ＩＣ卡）
    、自製薄片尚不得為兇器使用之Ｔ字型扳手一支、複製鑰匙五支、遙控器二個。
二、申○○明知不詳姓名年籍之人，於民國九十一年五月六日後某日，在不詳地點，
    所交付引擎號碼ＶＡ─ＡＭ０二一六四號、旋掛偽造車牌ＯＭ─七二三二號車牌
    之自用小客車（該車車牌號碼原為ＵＲ─五一二二號，係辰○○所有，於九十一
    年五月六日十五時許，在彰化縣員林鎮○○路○段四二一號失竊）係來路不明之
    贓物，竟仍收受使用。子○○明知申○○所使用之前揭車輛，係來路不明之贓物
    ，復於申○○持有該贓車後某日，在台南縣歸仁鄉文化中心旁，收受使用。
三、案經台南市警察局移送台灣台南地方法院檢察署檢察官偵查起訴。
    理  由
甲、被告戊○○、申○○、子○○、丙○○有罪部分
壹、被告戊○○、申○○、子○○、丙○○分就附表編號一至十二所示之竊盜、恐嚇
    取財有罪部分：
一、訊據被告子○○就其於附表編號一至十二所示之犯行；丙○○就其於附表編號八
    至十一所示之犯行，均供認不諱。被告戊○○固供陳：伊在台南市○○路二一六
    號經營「亮晶晶洗車店」，並因申○○之介紹僱用子○○、丙○○二人，惟矢口
    否認犯行，辯稱：伊未利用客戶前往洗車之機會複製錀匙交子○○、丙○○二人
    竊車，亦不知子○○、丙○○複製錀匙竊車、恐嚇取財情事，本件竊盜、恐嚇取
    財之犯行，伊不知情，與伊無關云云。被告申○○固供陳：伊曾介紹子○○、丙○○二人到戊○○所經營之「亮晶晶洗車店」工作，惟矢口否認犯行，辯稱：伊
    不知道子○○、丙○○二人如何複製錀匙竊車及恐嚇取財，子○○、丙○○二人
    所為之行為，與伊無關云云。
二、經查：
    (一)被告子○○供述：戊○○與申○○協議，由戊○○提供所開設之「亮晶晶洗車
      店」，客戶前來洗車時，俟機複製錀匙交給申○○，申○○再指示伊持複製錀
      匙去行竊車輛，並向被害人恐嚇取財。又0000000000行動電話，係
      申○○保管，要恐嚇被害人時，才拿電話給伊，並教導言語恐嚇被害人匯款等
      語，供述明確（見警卷第八頁背面、第四頁背面）。又子○○、周文宗二人，
      係因被告申○○轉介始到戊○○經營之「亮晶晶洗車店」之事實，亦經被告申
      ○○、戊○○供認在卷。然被告戊○○供稱：伊經營之「亮晶晶洗車店」，從
      事洗車、音響換裝、洗車美容、汽車保養業務。店內長期工作者，有伊及太太
      與哥哥的兒子巫育翔等人。後來曾僱用申○○介紹之「谷仔」、「阿義」二人
      （指子○○、周文宗二人），該「谷仔」、「阿義」二人之真實姓名，伊不清
      楚。「谷仔」、「阿義」擔任臨時工大約一個月（見警卷第十七頁背面）；本
      院供述：伊僱用子○○、丙○○擔任洗車臨時工，洗一部車可得三十到五十元
      ，僱用約四、五個月等情（見本院卷第六十三至六十四頁）。然一般工作場所
      ，僱用員工之時，必先暸解受僱者之身分，以明能否勝任及是否忠實可靠，方
      符僱用員工從事工作之常情。被告戊○○在不知申○○轉介之「谷仔」、「阿
      義」真實姓名，即讓其前往「亮晶晶洗車店」，況就僱用子○○、丙○○之時
      間，警詢與本院所述，前後不符。則所述僱用子○○、丙○○之目的，係擔任
      洗車工作，顯非實情。又被告子○○陳稱：伊於九十一年初經申○○介紹到「
      亮晶晶洗車店」洗車，洗車場沒有什麼生意，伊每月領固定薪水，約一萬五千
      、六千元，工作大約四、五個月，每個月工作天數不固定，如果要洗車，戊○○就會打電話給伊，如果晚一點去工作，也沒有關係等詞（見本院卷第六十四
      頁至六十五頁）；被告丙○○供陳：伊於九十一年初經申○○介紹到「亮晶晶
      洗車店」洗車，薪水以洗一部車代價五十元，一個月上班幾天已忘記，想上班
      就去，不想上班就不去等情（見本院卷第六十七頁）。就被告子○○、丙○○
      之供述以觀，「亮晶晶洗車店」之洗車工作，無何生意，該洗車店原有戊○○
      大妻及巫育翔三人工作，自無另行僱用臨時工必要，況果真因工作繁忙，確需
      僱請臨時工，亦必工作時間確定，豈有要上班就上班，不上班就不去之理。是
      可認子○○、丙○○到洗車店，係因戊○○與申○○協議，俟客戶洗車之機會
      複製錀匙後，再由申○○指示子○○、周文宗一人或同時二人，按汽車資料可
      得之停放處，執行竊取車輛，再遂行恐嚇交款贖車為目的可認。
    (二)被告子○○就附表編號一之犯罪事實供認：於九十一年三月二十五日十七時三
      十分許，在高雄縣茄萣鄉○○村○○路二七六號前行竊己○○所有Ｄ二─四二
      三二號車，是申○○打手機給伊會合後，申○○在車上交一支已複製好的汽車
      鑰匙，載到上開地點竊取該部，並在地上寫，要車請跟我聯絡字義。竊得該車
      開走停在某路段旁，再坐上申○○的車，申○○交給伊手機，教伊恐嚇被害人
      匯款三萬四千元。被害人匯款後，伊去領錢，分得三千元等語（見警卷第四頁
      背面、第五頁、本院卷第七十一頁）。核與證人己○○證述：於九十一年三月
      二十五日十七時三十分許，在高雄縣茄萣鄉○○村○○路二七六號前失竊車輛
      ，車位處歹徒留有一張紙，寫著「要車請跟我聯絡0000000000」字
      樣，伊以行動電話0000000000號打給歹徒，歹徒指示要贖車就匯款
      至00000000000000亥○○彰化銀行北台南分行帳戶，如不付錢
      要解體。歹徒年約二十幾歲，但談話當中有一位年約三十五歲口音男子在旁教
      導、指示如何恐嚇匯款。歹徒開口要伊匯款五萬元，討價還價，減至三萬四千
      元成交，伊依指示匯款給歹徒。匯款後，車子於九十一年三月二十六日前往台
      南縣歸仁鄉○○街十號尋獲，車子的鑰匙及防盜設備均沒被破壞，歹徒是複製
      伊的防盜器及鑰匙行竊的。而該車伊於九十一年三月二十五日下午三至四時，
      伊自己開往台南市○○路二一六「亮晶晶洗車店」洗車一次，車子在店內清洗
      時，伊便離開洗車店，回事務所內上班，約下午五時才前往去洗車店牽車。取
      車時，看到子○○在那裡。牽回車，往高雄縣茄萣鄉○○村○○路與濱海街十
      字路口處與朋友見面，如果沒有複製的鑰匙，歹徒怎敢在路口撬鑰匙孔行竊相
      符（見警卷第五十五至五十六頁、本院卷第六十九頁）。就證人之證述，停車
      即被竊，顯係取車後，遭人跟隨，車輛失竊，自與前往「亮晶晶洗車店」洗車
      有所關聯。並有高雄縣警察局車輛失竊尋獲證明單（警卷第五十七頁）、行動
      電話0000000000號通聯紀錄（見警卷第四十頁）、亥○○彰化銀行
      北台南分行00000000000000帳戶交易明細表（見警卷第一二三
      至一二五頁）、子○○前往提款照片一張（見警卷第五十一頁）可佐。則可認
      被告子○○前述戊○○與申○○協議，由戊○○提供所開設之「亮晶晶洗車店
      」客戶前來洗車，俟機複製錀匙交給申○○，申○○再指示伊持複製錀匙去行
      竊車輛，並向被害人恐嚇取財之供述，係屬真實，可以採信。被告戊○○、申
      ○○所辯不知且未參與子○○竊車後恐嚇取財之犯行，即無可採。被告子○○
      本院翻供陳稱：本件係其一人所為，亦與證人己○○所述遭恐嚇取財時，電話
      中聽聞二人聲音之事實不符，顯屬迴護被告戊○○、申○○之詞，亦無可採。
      被告戊○○、申○○、子○○此部分之犯行，洵可認定。
    (三)被告子○○就附表編號二之犯罪事實供認：警方循0000000000號電
      話通聯紀錄，所查出酉○○Ｃ四─八七００號車輛被竊、匯款贖車。該案是申
      ○○叫壬○○騎機車載伊前往案發地點地下室停車場，申○○交複製鑰匙供伊
      行竊，當時申○○在一樓地下室入口把風。得手後，將車停放在路邊，恐嚇電
      話是申○○提供給伊打的。伊去提領贓款，分得二千元，其餘申○○拿去。壬○○只負責載伊去地下室，壬○○不知伊要做何事等語（見警卷第七頁）。核
      與證人酉○○證稱：伊所有之Ｃ四─八七００號自用小客車，於九十一年三月
      二十九日七時許，停放在台南市○○區○○路一八八號地下一樓車庫失竊，現
      場留下紙條寫著「八七００要車速打0000000000」字義。車輛失竊
      後，有人勒贖伊匯一萬五千元到華南銀行永康分行丁永信的帳戶。該Ｃ四─八
      七００號自用小客車，係伊與妻使用，伊妻開去「亮晶晶洗車店」洗過一、兩
      次等詞相符（見警卷第七十五頁、本院卷第七十一至七十二頁）。就證人之證
      述，其車輛失竊，亦與前往「亮晶晶洗車店」洗車，脫不了關係。並有「八七
      ００要車速打0000000000」紙條及台南市警察局車輛失竊尋獲證明
      單各一紙、酉○○以0000000000號行動電話與000000000
      0號行動電話通聯紀錄（見警卷第四十頁）、丁永信華南商業銀行永康分行0
      00000000000號帳戶交易明細表（見警卷第一三七頁）。則亦符被
      告子○○前述戊○○與申○○協議，由戊○○提供所開設之「亮晶晶洗車店」
      客戶前來洗車，俟機複製錀匙交給申○○，申○○再指示伊持複製錀匙去行竊
      車輛，並向被害人恐嚇取財之供述與事實相符。被告戊○○、申○○所辯不知
      且未參與本件子○○竊車後恐嚇取財之犯行，即無可採。被告子○○本院翻供
      陳稱：伊一個人騎機車尾隨該車後面，看酉○○停放車輛之地點，等到晚上，
      才去把車偷走。偷車之後，伊要被害人匯款一萬五千元云云，屬事後迴護被告
      戊○○、申○○之詞，無可採信。被告戊○○、申○○、子○○此部分之犯行
      ，堪可認定。
    (四)被告子○○就附表編號三之犯罪事實供認：警方循0000000000號電
      話通聯紀錄，查出天○○被竊之車牌號碼二Ｓ─五五九八號車輛，匯款贖車。
      該案是申○○交複製鑰匙供伊行竊，伊恐嚇被害人匯三萬四千元，伊去提領贓
      款，分得二千元，其餘申○○拿去等語（見警卷第七頁反面）。核與證人天○○證稱：伊所有之車牌號碼二Ｓ─五五九八號自用小客車，於九十一年三月二
      十一日下午一點去「亮晶晶洗車店」洗車，大概下午五點去牽車。牽車之後，
      停放在台南市○○路二二四號前，於九十一年三月二十二日十四時許遭竊。歹
      徒留下紙條寫著「若要車請打0000000000」連絡。伊聯絡後，歹徒
      聲稱若要看到車，就匯八萬元到華南銀行丁永信戶頭。伊和對方討價還價，匯
      三萬四千元。匯款後，車子於九十一年三月二十六日二十一時許，在仁德鄉○○路對面巷子公園旁裡尋獲。尋獲失竊車時，鑰匙孔沒遭破壞等詞相符（見警
      卷第七十八頁、本院卷第七十三至七十四頁）。就證人所述，其前往「亮晶晶
      洗車店」洗車後，車輛旋失竊，自與前往洗車店洗車有關聯。並有台南市警察
      局車輛失竊尋獲證明單各一紙（見警卷第七十九頁）、天○○以000000
      0000號行動電話與0000000000號行動電話通聯紀錄（見警卷第
      四十頁）、丁永信華南商業銀行永康分行000000000000號帳戶交
      易明細表（見警卷第一三三頁）。則被告子○○前述戊○○與申○○協議，由
      戊○○提供所開設之「亮晶晶洗車店」客戶前來洗車，俟機複製錀匙交給申○○，申○○再指示伊持複製錀匙去行竊車輛，並向被害人恐嚇取財之情節採信
      。被告戊○○、申○○所辯不知且未參與子○○竊車後恐嚇取財之犯行，即無
      可採。被告子○○本院翻供陳稱：該部車是伊一個人走路過去偷的，因為天○○車子就停放在洗車場附近，偷車之後，伊留字條要被害人聯絡匯款三萬四千
      元云云，顯屬迴護被告戊○○、申○○之詞，亦無可採。被告戊○○、申○○
      、子○○此部分之犯行，應可認定。
    (五)被告子○○就附表編號四之犯罪事實供認：伊於九十一年四月間，在台南市○○路一六六號前，行竊一部銀色自用小客車（指ＵＯ─二九０八號車）。該竊
      車係申○○拿複製的鑰匙給伊偷車，申○○也開車一併在場。偷車後，伊打電
      話恐嚇被害人，因為被害人堅不匯款，申○○不爽就叫戊○○前往搜刮車內價
      值的東西拆解下來，並拆解輪軩（見警卷第五頁、第七頁背面）。核與證人庚○○證稱：車牌號碼二Ｓ─五五九八號自小客車是弟弟范偉忠所有，由伊使用
      。該車於九十一年四月三日十九時許，在台南市○○區○○路一六六號前失竊
      ，失竊前幾天去「亮晶晶洗車店」洗車，該車是林木棋來伊住處取車。失竊後
      歹徒打電話要伊匯款三萬元，因怕匯錢後，車子也要不回來，要求一手交錢，
      一手交貨，對方不肯而作罷，爾後即未再接洽，所以就沒有匯款。該車於九十
      一年四月十日十六時許，在台南縣仁德鄉○○○○道路橋下尋獲，尋獲失車時
      ，鑰匙孔沒有被破壞，但車內音響、四輪胎及內裝CD全被竊，至今未尋獲等語
      相符（見警卷第八十一頁、本院卷第七十五至七十六頁）。並有台南市警察局
      車輛失竊尋獲證明單各一紙（見警卷第八十二頁）、庚○○管理室00000
      00號電話與0000000000號行動電話通聯紀錄（見警卷第四十頁）
      可參。則本件係因戊○○與申○○協議，由戊○○提供所開設之「亮晶晶洗車
      店」客戶前來洗車，俟機複製錀匙交給申○○，申○○再指示子○○持複製錀
      匙去行竊車輛，並向被害人恐嚇取財之事可採。被告戊○○、申○○所辯不知
      且未參與子○○竊車後恐嚇取財之犯行，無可採信。雖被告子○○本院翻供陳
      稱：該車係伊一人騎車在路上看到去偷的云云，自屬迴護被告戊○○、申○○
      之詞，亦無可採。被告戊○○、申○○、子○○此部分之犯行，均可認定。
    (六)被告子○○就附表編號五之犯罪事實供認：伊於九十一年五月間，在台南市○○路華爾滋舞廳旁的停車場，行竊二Ｍ─四一六九號自用小客車。該案是申○○拿複製鑰匙給伊行竊，竊得後將車停在路旁，由伊打電話恐嚇被害人，被害
      人不匯款，申○○將車換下車牌留用一陣子，後供伊使用，但開沒幾天，申○○說要再交給別人開，就將車又開回去等語（見警卷第七頁背面）。核與證人
      午○○證稱：伊所有之車號二Ｍ─四一六九號自用小客車，曾到「亮晶晶洗車
      店」洗車，後來在台南市○○路○段華爾滋停車場失竊。失竊後，歹徒打手機
      與伊聯繫，告知車子在他那，要伊匯款。伊主動告訴歹徒沒錢，即把手機切斷
      ，爾後就沒有再接到電話。該車後來在台南縣仁德鄉○○村○○路二一八號後
      面之巷道尋獲。尋獲失車時，鑰匙孔沒有被破壞，車子沒遭毀損，僅車牌、車
      內行照、摩托羅拉手機一支等物不見等詞相符（見警卷第八十三頁）。證人所
      述，其車輛曾前往「亮晶晶洗車店」洗車，失竊車輛自與洗車店有關。並有台
      南市警察局車輛失竊尋獲證明單各一紙（見警卷第八十四頁）。則被告子○○
      前述戊○○與申○○協議，由戊○○提供所開設之「亮晶晶洗車店」客戶前來
      洗車，俟機複製錀匙交給申○○，申○○再指示伊持複製錀匙去行竊車輛，並
      向被害人恐嚇取財之供述之事實，可以採信。被告戊○○、申○○所辯不知且
      未參與子○○竊車後恐嚇取財之犯行，即無可採。被告戊○○、申○○、子○○此部分之犯行，循可認定。
    (七)被告子○○就附表編號六之犯罪事實供認：伊於九十一年間，在台南市五期重
      劃區內行竊六Ｓ─一四一九號自用小客車。由申○○寫好「馬去香賓綠六Ｓ─
      一四一九」字樣之複製鑰匙交伊，伊拿複製鑰匙插入發不動引擎，適車主來，
      就將鑰匙留在車內逃逸等語（見警卷第八頁背面）。核與證人癸○○證稱：伊
      所有六Ｓ─一四一九號自用小客車，曾到台南市○○區○○路二一六號「亮晶
      晶洗車店」洗車。後歹徒行竊該車，但未得手，並在車上留有行竊鑰匙一支等
      詞（見警卷第八十九頁）。則證人車輛遭竊原因即難認與前往「亮晶晶洗車店
      」洗車無涉。並有被告子○○行竊時留下寫有「馬去香賓綠六Ｓ─一四一九」
      字樣複製鑰匙字樣照片一張（見警卷第九十一頁）、台南市警察局車輛失竊尋
      獲證明單各一紙（見警卷第九十二頁）。則被害人車輛失竊過程，即與被告子
      ○○前述戊○○與申○○協議，由戊○○提供所開設之「亮晶晶洗車店」客戶
      前來洗車，俟機複製錀匙交給申○○，申○○再指示伊持複製錀匙去行竊車輛
      之供述相符。被告戊○○、申○○所辯不知且未參與子○○竊車之犯行，即無
      可採。被告戊○○、申○○、子○○此部分之犯行，可以認定。
    (八)被告子○○就附表編號七之犯罪事實供認：伊於九十一年間，在台南市五期重
      劃區內，行竊車牌號碼ＳＶ─一九六０號自用小客車。伊先去看，把字條貼在
      牆壁上，但拿鑰匙要開車時，發現帶錯鑰匙，所以打算回去拿正確的鑰匙之後
      再回來偷等語（見警卷第八頁背面、本院卷第七十八頁）。核與證人乙○○證
      稱：伊所有ＳＶ─一九六０號自用小客車，曾到過台南市○○區○○路二一六
      號「亮晶晶洗車店」洗過車。該車曾在住處即台南市○○路一０一巷十一號前
      遭竊，但歹徒未得逞，停車的地方留有紙條，上面寫說「要車請來電」。因為
      車子沒有丟掉，所以沒報警等詞相符（見警卷第九十三頁、本院卷第七十八頁
      ）。被告子○○陳稱帶錯鑰匙，自與被害人前往洗車店時，該車鑰匙已遭複製
      。即與被告子○○前述戊○○與申○○協議，由戊○○提供所開設之「亮晶晶
      洗車店」客戶前來洗車，由子○○利用機會複製錀匙持往行竊車輛之供述相合
      。被告戊○○、申○○所辯不知且未參與子○○竊車之犯行，無可採信。被告
      戊○○、申○○、子○○此部分之犯行，自可認定。
    (九)被告子○○就附表編號八之犯罪事實供認：伊於九十一年間，在台南市五期重
      劃區內，行竊車牌號碼ＵＮ─五五０二號自用小客車。伊複製鑰匙後，和丙○○宗去偷。但因車子裝有暗鎖，所以偷不走等語（見本院卷第一一六頁）；被
      告丙○○亦供認：車牌號碼ＵＮ─五五０二號自用小客車，是伊和子○○一起
      去偷的。伊先在地上留字條，再去開車，後來因為無法啟動車子，所以沒有偷
      走，鑰匙是子○○去複製等詞（見本院卷第一一六頁）。核與證人未○○證述
      ：伊所有之車牌號碼ＵＮ─五五０二號自用小客車，曾到台南市○○區○○路
      二一六號「亮晶晶洗車店」洗車。該車放在住處即台南市○○路二七四巷二十
      弄一號，汽車曾遭竊盜，當天鄰居按伊家門鈴，說有兩個年輕人騎機車來打開
      伊的車門，伊下樓查看，因為車子裝有暗鎖，沒有被開走，但留有字條，寫要
      車請來電，並留下0000000000之行動電話等情相符（見警卷第九十
      一頁、本院卷第一一五至一一六頁）。證人車輛遭竊原因，自與前往「亮晶晶
      洗車店」洗車有因果關係。並有台南市警察局車輛失竊尋獲證明單各一紙（見
      警卷第八十四頁）。則被告子○○前述戊○○與申○○協議，由戊○○提供所
      開設之「亮晶晶洗車店」客戶前來洗車，由伊利用機會複製錀匙與周文宗持往
      行竊車輛之事實，即可採信。被告戊○○、申○○所辯不知且未參與子○○、
      周文宗竊車之犯行，亦無可採。被告戊○○、申○○、子○○、丙○○此部分
      之犯行，足可認定。
    (十)被告子○○就附表編號九之犯罪事實供認：伊於九十一年六月間，到台南市○○區○○路五三九號地下停車場地下四樓七六號停車位，竊取車牌號碼Ｃ七─
      五二三０號自用小客車。該車是戊○○在洗車場，將複製之鑰匙交付，並說如
      果該車竊得後恐嚇取款，會分給伊和丙○○二人，所以伊和丙○○才下手去做
      。伊竊得該車，戊○○沒有把錢給丙○○，丙○○就把事情告訴申○○，申○○告訴我們再打電話給戊○○，伊聽到丙○○和戊○○吵架，才知道戊○○沒
      有把錢給渠，後來申○○就叫伊把該車之音響拔走，伊將音響拔給申○○；該
      這部車子是伊載丙○○去偷的，電話也是伊打的，伊要被害人匯款十萬元到銀
      行帳戶內，但是哪個銀行忘記了。該部車子是戊○○牽回來（開到「亮晶晶洗
      車店」洗車），伊利用機會拿鑰匙去複製等語（見警卷第十頁背面、本院卷第
      一三五頁）。被告丙○○供述：車牌號碼Ｃ七─五二三０號自用小客車，是子
      ○○載伊進入地下室四樓行竊；是子○○拿複製鑰匙給伊，由伊下手去偷等詞
      （見警卷第二十四頁背面、本院卷第一三五至一三六頁）。核與證人辛○○證
      述：於九十一年六月十八日十二時許，在台南市○○區○○路五三九號地下停
      車場地下四樓，失竊車牌號碼Ｃ七─五二三０號自用小客車。車子失竊後，有
      人向伊勒贖十萬元，要伊匯款到臺灣土地銀行大灣分行伊佰榮的帳戶內，討價
      還價後以三萬元成交。後伊要求大樓管理員調出錄影帶，看到一後三碼五五五
      號（前面已忘記）紅色自小客車駛入地下室。該車就是一位綽號「阿火」（指
      甲○○）友人的車，他平時都與戊○○在一起，經管理員描述出是二個人共乘
      入地下室，可能是先去探路，看伊車停在何處。伊看是熟識的朋友竊車，所以
      不匯款。伊看錄影帶後，打電話向「阿火」求證是否有開車入地下室。在伊逼
      問下，「阿火」說：案發前一晚，曾聽到戊○○計劃要竊伊的車。而該車要洗
      車時，都是戊○○來牽車，洗完車之後，戊○○再幫伊把車牽回來等語（見警
      卷第九十四至九十五頁、本院卷第一三四至一三五頁）。並有台南市警察局車
      輛失竊尋獲證明單各一紙（見警卷第九十六頁）。雖被告戊○○辯稱：辛○○
      車輛失竊當日，伊固有去台南市○○區○○路五三九號，但係因該址為河景大
      飯店，伊與甲○○要去投宿，後因價錢太貴才沒住，而返還「亮晶晶洗車店」
      睡覺云云。被告戊○○上述行程固經甲○○證述屬實。惟本件被害人車輛失竊
      ，係因被告戊○○將複製錀匙交付子○○與丙○○前往行竊。被告戊○○所辯
      及證人甲○○證述上之行蹤，自不得為戊○○無竊盜之證明。又被告戊○○供
      稱：伊要去河景飯店住宿，事先並未打電話與飯店聯絡，開車到時，問地下室
      管理員，知道費用大約要一千七百元，因太貴而沒住等情（見本院卷第二六二
      頁）。被告戊○○就投宿河景飯店，既未事先訂房，到後亦不向飯店經營者尋
      價，竟向大樓管理員為之，顯無住宿之真意。再參證人甲○○證稱；伊將車開
      到台南市○○區○○路五三九號地下室四樓等詞。則戊○○若欲投宿，因價錢
      太貴而作罷，自可在地下室尋問大樓管理員價錢後，即可折返，焉有將車開到
      地下室四樓之理。開車到地下室四樓之目的無他，僅係確認辛○○車輛確否在
      該處，以便囑付子○○前往竊車可解。被告申○○辯稱本件伊不知情云云，惟
      被告申○○經丙○○告知未得贖款，旋要子○○前往取車內音響，顯亦參與其
      事。被告戊○○、申○○所辯不知且未參與子○○竊車之犯行，即無可採。被
      告戊○○、申○○、子○○、丙○○此部分之犯行，適可認定。
    (十一)被告子○○就附表編號十之犯罪事實供認：於九十一年三月二十八日二十二時
      許，在台南市○○○街三二三號前停車場內，行竊丁○○所有ＵＮ─六九一０
      號自用小客車。該案是申○○叫壬○○持一把已複製好的汽車鑰匙給伊，陳文
      宗並騎著機車載伊至停車場找車，當時被店內監視器錄到，看管停車場的小弟
      有記下壬○○騎的機車後三碼為五四八號。當時是伊持複製鑰匙行竊得手，將
      車停在某路段路邊，再將鑰匙交給申○○，隔天申○○叫伊打電話向被害人勒
      贖匯款，伊分得三千元等語（見警卷第五頁）。被告丙○○供認：ＵＮ─六九
      一０號自用小客車到「亮晶晶洗車店」洗車，由伊拿鑰匙去複製等詞（見本院
      卷第一一五頁）。核與證人丁○○證述：伊所有之車號ＵＮ─六九一０號自用
      小客車，曾到「亮晶晶洗車店」洗車。於九十一年三月二十八日二十二時許，
      在台南市○○○街三二三號「府城世界停車場」失竊。車子失竊後，歹徒告知
      伊同事並留0000000000號行動電話電話聯絡，同事告訴伊，伊不認
      識該電話，直至下班要開車時，發現失竊。以手機0000000000號行
      動電話與歹徒聯絡。歹徒稱車在他們手上，叫伊匯四萬元，如不匯款就要解體
      車子，伊與歹徒討價還價，歹徒不願降價，說還要問他們「董仔」，歹徒很詐
      ，叫伊先匯三萬元再說，伊到台南地方法院的台企銀行正義分行匯款三萬。匯
      完後歹徒仍不願還車，叫伊再匯一萬元。考慮後，於四月一日叫朋友在同一銀
      行匯一萬元給歹徒。歹徒叫伊匯入「亥○○」彰化銀行北台南分行00000
      0000000000帳號（見警卷第五十九頁、本院卷第一一四頁）。則證
      人車輛前往「亮晶晶洗車店」洗車，遭人複製鑰匙行竊，自屬無疑。並有台南
      市警察局車輛失竊尋獲證明單各一紙、匯款申請書二紙、轉帳收入傳票二紙、
      彰化銀行北台南分行00000000000000０帳號交易明細表一張（
      見警卷第六十一至六十四頁）、壬○○騎機車載子○○前往行竊之照片一張（
      見警卷第五十四頁）、丁○○所有0000000000號行動電話與000
      0000000號行動電話通聯紀錄（見警卷第四十頁）可參。則本件顯係戊○○與申○○協議，由戊○○提供所開設之「亮晶晶洗車店」客戶前來洗車，
      利用機會複製錀匙（丙○○複製後交申○○再交子○○）持往行竊車輛無疑。
      被告戊○○、申○○所辯不知且未參與本件犯行，無可採信。被告子○○、丙○○本院審理供述：本件係其二人所為云云。亦與壬○○騎機車載子○○前去
      行竊，經錄有照片一張不符，應屬二人擔罪之詞，不可採信。被告戊○○、申
      ○○、壬○○、子○○、丙○○此部分之犯行，已可認定。
    (十二)被告子○○就附表編號十一之犯罪事實供認：於九十一年五月間，在高雄市○○區○○路三十號地下停車場，竊取一部車牌號碼ＹＷ─四五四七號自用小客
      車。該車是壬○○先帶伊看車子停放之位置，再由壬○○交待伊和丙○○去竊
      車，鑰匙是由壬○○交給伊的，由丙○○開車載伊去高雄市竊車處停車場地下
      室，再由伊下手行竊，得手後將車交給壬○○，但有無恐嚇得手，伊不知道，
      伊和丙○○無分得贖款等語（見警卷第十頁背面）。丙○○亦供認：此案是子
      ○○在前一晚，由壬○○載到高雄市○○路，隔天再叫伊載子○○前往高雄市
      ○路的大樓地下室一樓，由子○○著手行竊，得手後，如何處理該車，伊不清
      楚等詞（見警卷第二十四頁背面）。核與證人卯○○證稱：伊所有之ＹＷ─四
      五四七號自用小客車，於九十一年五月三十日二十時三十分在高雄市○○街三
      十號地下室失竊。歹徒打伊行動電話要贖款十萬元，經討價還價以三萬元成交
      ，依歹徒指定匯入彰化銀行北台南分行施建益的帳戶內等情相符（見警卷第九
      十七頁、本院卷第一一二頁）。並有台南市警察局車輛失竊尋獲證明單（見警
      卷第九十九頁）、彰化銀行北台南分行施建益000000000000帳戶
      查詢明細表一紙（見警卷第一０五頁）可參。雖被告子○○事後翻供陳稱：本
      件係伊與丙○○二人所為云云。此與證人卯○○證述，恐嚇取贖之人口音約三
      十歲及丙○○所述壬○○前與子○○前去查看車子停置狀況不符，係屬迴護壬○○之詞，不可採信。則被告壬○○、子○○、丙○○本件犯行，是可認定。
    (十三)被告子○○就附表編號十二之犯罪事實供認：於九十一年四月五日十七時，在
      台南市○區○○路德光幼稚門口，竊取車牌號碼Ｊ四─０二六九號自用小客車
      （見本院卷第一三四頁）。竊車後，要被害人匯贖款三萬五千元到亥○○彰化
      銀行帳戶內，該匯款的帳戶是申○○保管。被害人匯款後，申○○叫女友（子
      ○○不知該女子姓名，只叫她嫂仔）載伊前往提款機領錢，提款卡是嫂仔在車
      交給伊，提款密碼也是嫂仔告訴伊的，伊所戴的口罩也是嫂仔交給付的，提領
      到錢，在車內全數交給申○○女友，伊未分得贓款等語（見警卷第六頁）。核
      與證人丑○○證述：於九十一年四月五日十七時許，在台南市○區○○路德光
      幼稚園門口失竊車牌號碼Ｊ四─０二六九號自用小客車（丑○○妻蔡佳蓉所有
      ）。該車失竊後，歹徒打伊行動電話0000000000號勒索金錢，指定
      匯入彰化銀行北台南分行帳號0000000000000號亥○○帳戶內，
      否則將該車處理掉（即將該車解體）。歹徒第一通來電，表示Ｊ四─０二六九
      號自小客車在他手上，要伊於四月八日中午十二時前匯三萬五千元，伊與歹徒
      討價還價，請他將款項降為三萬，但歹徒堅持不願降價，伊沒有辨法，心想只
      要車子能找回來就好的心理，只好答應歹徒，而伊未於八日十二時前，將錢匯
      入歹徒指定之帳戶，歹徒又於八日連續打了二通行動電話給伊，問為何未將款
      項匯入，伊向歹徒表示，無法確定車子有無在你手上，歹徒即回應稱「你的護
      照及存摺均在車上」。這時才確定車子在該歹徒手上（因為護照及存摺均在該
      車上），因害怕找不回車子，所以伊才匯款等詞（見警卷第六十六頁）。並有
      台南市警察局車輛失竊尋獲證明單（見警卷第七十一頁）、大眾商業銀行收入
      傳票二紙（見警卷第六十九至七十頁）、亥○○彰化銀行北台南分行0000
      00000000000帳號交易明細（見警卷第一二三頁）、子○○提款照
      片（見警卷第五十二頁）可參。雖被告本院審理時供稱：該部車子是伊偷的，
      也是伊打電話要被害人匯款三萬五千元到亥○○帳戶內，車鑰匙是伊朋友約三
      十歲綽號「阿明」男子交付之詞云云。此部分之供述顯與前述亥○○彰化銀行
      北台南分行00000000000000０帳號，係由申○○保管，且該帳
      戶除用本件竊車勒贖外，尚有被害人丁○○匯款使用，被告子○○上開翻供，
      係迴護申○○之詞。申○○所辯，本件伊不知情，亦無可採。則被告申○○、
      子○○犯行，適可認定。
    (十四)綜上所述，被告戊○○、申○○、壬○○、子○○、丙○○共同基於意圖為自
      己不法所有竊取他人財物、恐嚇取財之概括犯意聯絡，利用如附表編號一至十
      所示之車主將車送至戊○○經營址設台南市○○路二一六號「亮晶晶洗車店」
      清洗之機會，複製鑰匙，於附表一至十所示之時、地，或三人（戊○○、申○○、子○○；附表編號一至七）、四人（戊○○、申○○、子○○、周文宗；
      附表編號八至九）、五人（戊○○、申○○、子○○、周文宗、壬○○；附表
      編號十）以附表所示之方式，持複製鑰匙、竊取如附表一至十所示之自用小客
      車。於附表編號一至三、編號十所示竊車得手後，以電話通知己○○、酉○○
      、天○○、丁○○等人恐嚇取財得手；附表編號四至五、編號九之范玉林、午
      ○○、辛○○之車輛被竊後，因范玉林、午○○、辛○○未依指示付款，致恐
      嚇取未能得手；附表編號六至八癸○○、乙○○、未○○之車輛行竊未能得手
      及壬○○、子○○、丙○○以附表編號十一所示之時地，以附表所示之方法，
      竊取卯○○之車輛後，恐嚇取財得逞暨申○○、子○○以附表編號十二所示之
      時地，以附表所示之方法，竊取丑○○之車輛後，恐嚇取財得逞之犯罪事實，
      均可認定。被告戊○○、申○○所辯渠未參與或不知情，均係事後卸責之詞，
      不足採信。本件事證明確，應依法論科。
貳、被告申○○、子○○收受贓物有罪部分：
一、訊據被告子○○對於右揭時地收受贓物之犯行擔承不諱。被告申○○則矢口否認
    犯行，辯稱：伊並未將引擎號碼ＶＡ─ＡＭ０二一六四號、旋掛偽造車牌ＯＭ─
    七二三二號車牌之自用小客車，交付予子○○使用云云。
二、經查：被告子○○供稱：引擎號碼ＶＡ─ＡＭ０二一六四號，懸掛偽造車牌ＯＭ
    ─七二三二號車牌之自用小客車，是申○○打電話給伊，叫鄭豐圳載伊到台南縣
    歸仁鄉文化中心旁，交伊使用，並告知該車來源不正常，避免遭臨檢，供明在卷
    （見警卷第八頁）。且證人鄭豐圳警詢證稱：前揭車輛曾聽子○○說是申○○交
    付使用等詞（見警卷第二十七頁）。又證人黃永利警詢證述：伊所有之引擎號碼
    ＶＡ─ＡＭ０二一六四號自用小客車（原有車牌號碼為ＵＲ─五一二二號），於
    九十一年五月六日十五時許，在彰化縣員林鎮○○里○○路○段四二一號前失竊
    等語（見警卷第八十六頁）。並有台南市警察局車輛失竊尋獲證明單可參（見警
    卷第八十八頁）。則被告子○○收受之引擎號碼ＶＡ─ＡＭ０二一六四號自用小
    客車，係屬贓物，至臻明確，被告子○○之自白與事實相符，洵堪採信，被告申
    ○○所辯，係屬事後卸責之詞，不足採信。本件事證明確，被告申○○、子○○
    收受贓物犯行，可以認定，應依法論科。
參、核被告戊○○、申○○、子○○附表編號一至三所為，係犯刑法第三百二十條第
    一項竊盜既遂罪、第三百四十六條第一項恐嚇取財既遂罪；被告戊○○、申○○
    、子○○附表編號四至五所為，係犯刑法第三百二十條第一項竊盜既遂罪、第三
    百四十六條第三項、第一項恐嚇取財未遂罪；被告戊○○、申○○、子○○附表
    編號六至七所為，係犯刑法第三百二十條第三項、第一項竊盜未遂罪；被告戊○○、申○○、子○○、丙○○附表編號八所為，係犯刑法第三百二十條第三項、
    第一項竊盜未遂罪；被告戊○○、申○○、子○○、丙○○附表編號九所為，係
    犯刑法第三百二十條第一項竊盜既遂罪、第三百四十六條第三項、第一項恐嚇取
    財未遂罪；被告戊○○、申○○、子○○、丙○○、壬○○附表編號十所為，係
    犯刑法第三百二十條第一項竊盜既遂罪、第三百四十六條第一項恐嚇取財既遂罪
    ；被告壬○○、子○○、丙○○附表編號十一所為，係犯刑法第三百二十條第一
    項竊盜既遂罪、第三百四十六條第一項恐嚇取財既遂罪；被告申○○、子○○附
    表編號十二所為，係犯刑法第三百二十條第一項竊盜既遂罪、第三百四十六條第
    一項恐嚇取財既遂罪；被告申○○、子○○各自收受贓物所為，係犯刑法第三百
    四十九條第一項收受贓物罪。被告戊○○、申○○、子○○就附表編號一至七之
    犯行；被告戊○○、申○○、子○○、丙○○就附表編號八至九之犯行；被告戊○○、申○○、子○○、丙○○、壬○○就附表編號十之犯行；被告陳文宗、子
    ○○、丙○○、壬○○就附表編號十一之犯行；被告申○○、子○○就附表編號
    十二之犯行，俱有犯意聯絡，行為分擔，均為共同正犯。被告戊○○、申○○、
    子○○、丙○○就前開竊盜（各自含既遂與未遂）、恐嚇取財（各自含既遂與未
    遂）之犯行，均各時間緊接，犯意概括，所犯構成要件相同，應各依連續犯之規
    定論以一竊盜既遂罪、恐嚇取財既遂罪，並依法加重其刑。其所犯竊盜與恐嚇取
    財罪間，有方法、目的牽連關係，應依刑法第五十五條牽連犯之規定，從一重之
    恐嚇取財罪論處。被告申○○、子○○各犯收受贓物罪與恐嚇取財罪間，犯意各
    別，行為亦殊，應予分論併罰。蒞庭公訴檢察官認被告戊○○、申○○、子○○
    、丙○○均同涉有附表編號一至十二之犯行，惟本院調查證據所得除被告戊○○
    、申○○、子○○參與附表編號一至七；戊○○、申○○、子○○、丙○○參與
    附表編號八至九；戊○○、申○○、子○○、丙○○參與附表編號十；壬○○、
    子○○、丙○○參與附表編號十一；申○○、子○○參與附表編號十二之犯行外
    ，餘尚無積極證據得以證明上述所列被告以外之人參與之事實，此部分應認犯罪
    不能證明。惟公訴人認此部分與前揭被告戊○○、申○○、子○○、丙○○所犯
    有罪部分，俱有連續犯關係，屬裁判上一罪，爰不另為無罪諭知。另公訴人認：
    證人即戌○○亦參與前揭被告之犯行。惟戌○○陳稱：伊僅受申○○之託前往提
    款機領款，不知被告等人之犯行等語。經核與被告子○○供述：戌○○並不知情
    相符。是尚難認戌○○參與犯行，被告等人自無依少年事件處理法第八十五條規
    定加重其刑之適用，併予敘明。被告戊○○前於八十九年間因違反著作權法案件
    ，經台灣台南地方法院判處有期徒刑四月確定，於九十年十月二十三日易科罰金
    執行完畢。申○○前於八十二年間犯妨害自由罪，經最高法院判處有期徒刑七月
    確定，並於八十七年五月十八日執行完畢，分有台灣高等法院被告全國紀錄表可
    稽，其五年內再犯本件有期徒刑以上之罪，均依刑法累犯規定，遞加重其刑。爰
    審酌被告均年輕力壯，不思以正當途徑取得財物，竟以竊盜被害人之車輛，向被
    害人恐嚇取財，惡性非輕，犯罪所生危害至重，就其犯罪之動機、目的、手段、
    參與犯罪之首從關係，參與件數，被告子○○、丙○○犯後坦承犯行，態度良好
    ，被告戊○○、申○○犯後飾詞圖卸刑責，態度不佳等一切情狀，分別量處如主
    文所示之刑。並就被告申○○、子○○宣告之刑，定其應執行刑。扣案之之行動
    電話一支（行動電話號碼0000000000號，含ＩＣ卡）、自製Ｔ字型扳
手一支（薄片形式，尚難認係兇器）、複製鑰匙五支、遙控器二個，係被告申○○交付子○○於竊盜車輛時使用，業據子○○供明在卷，應依刑法第三十八條第
    一項第二款宣告沒收。
肆、公訴意旨另以：被告申○○、子○○、丙○○共同基於意圖為自己不法之所有，
    見巳○○所有車牌號碼ＵＬ─五七七七號自用小客車，因違規停車，遭交通隊拖
    吊之機會，竟由子○○假稱該自用小客車，業經其竊取，以電話向被害人巳○○
    恐嚇取財四萬元（起訴書附表四部分）。因認被告涉有刑法第三百四十六條第一
    項恐嚇取財罪嫌云云。按刑法上之恐嚇取財罪，須行為人主觀上有為自己或第三
    人之不法所有意圖，客觀上有以將來之惡害通知被害人，使被害人心生畏懼，始
    足當之。而恐嚇取財有時固含有詐欺之性質，但在與詐欺之區別，則在有無施用
    威嚇，使人心生畏懼之情形為斷（最高法院二十八年上字第一二三八號）。如所
    用之手段，僅使其陷於錯誤者為詐欺，使發生畏懼心者為恐嚇（最高法院三十年
    上字第六六八號、四十一年台上一四三號）。公訴人上述意旨，業經被告陳正谷
    所是認，核與被害人巳○○證述相符。然被害人所有車牌號碼ＵＬ─五七七七號
    自用小客車，係因違規停車，遭交通隊拖吊，子○○假稱該自用小客車，經其所
    竊，要求交付財物，係屬施用詐術，使人陷於錯誤，欲使得財物之詐欺行為，尚
    與使發生畏懼心者為恐嚇構成要件有別。惟此公訴人認與前揭有罪部分，有連續
    犯裁判上一罪之關係，爰不另為無罪諭知。惟被告等人是否涉犯詐欺罪嫌，應由
    檢察官另行處理，併予敘明。
乙、被告壬○○公訴不受理部分：
一、公訴意旨引用起訴書所載（如附件）。
二、按被告死亡者，應諭知不受理之判決。又第一百六十一條第四項、第三百零二條
    至第三百零四條之判決，得不經言詞辯論為之。刑事訴訟法第三百零三條第五款
    、第三百零七條分別定有明文。
三、查被告壬○○業於九十三年四月二十三日一時十分死亡，有國立成功大學醫學院
    附設醫院死亡證明書、台南縣歸仁鄉戶政事務所九十三年五月十二日南縣歸戶字
    第０九三００一０二七號函附壬○○除戶籍謄本一份可參（見本院卷第二二一至
    二二四頁）。依照上開說明，爰不經言詞辯論，逕為不受理之判決。
據上論結，應依刑事訴訟法第二百九十九條第一項前段、第三百零三條第五款、第三
百零七條，刑法第二十八條、第五十六條、第三百二十條第一項、第三百四十六條第
一項、第三百四十九條第一項、第五十五條、第四十七條、第五十一條第五款、第三
十八條第一項第二款、罰金罰鍰提高標準條例第一條前段，判決如主文。
本案經檢察官寅○○到庭執行職務
中      華      民      國    九十三    年      十      月    二十九    日
                                  臺灣臺南地方法院刑事第九庭
                                      審判長法  官  蘇  清  水
                                            法  官  卓  穎  毓
                                            法  官  林  欣  玲
右正本證明與原本無異。
如不服本判決，應於判決正本送達後十日內，向本院提出上訴狀（應附繕本）。
        書記官  汪  姿  秀
中      華      民      國    九十三    年      十      月    二十九    日
附錄本案論罪科刑法條全文：
中華民國刑法第三百二十條第一項：
意圖為自己或第三人不法之所有，而竊取他人之動產者，為竊盜罪，處五年以下有期
徒刑、拘役或五百元以下罰金。
中華民國刑法第三百四十六條第一項：
意圖為自己或第三人不法之所有，以恐嚇使人將本人或第三人之物交付者，處六月以
上五年以下有期徒刑，得併科一千元以下罰金。
中華民國刑法第三百四十九條第一項：
收受贓物者，處三年以下有期徒刑、拘役或五百元以下罰金。
臺灣臺南地方法院九十二年度易字第八二七號附表：
┌──┬────┬────┬─────┬─────────────────
│編號│被告姓名│犯罪時間│被害人姓名│犯罪行為、方法、態樣、所得財物
│    │        │        │          │
├──┼────┼────┼─────┼─────────────────
│ 一 │戊○○  │九十一年│己○○    │ 利用己○○駕駛車牌號碼Ｄ二─四二
│    │申○○  │三    月│          │ 三二號車自用小客車（車主係王彩紅
│    │子○○  │二十五日│          │ 所有，由己○○使用）前往亮晶晶洗
│    │        │十七  時│          │ 車店清洗之機會，複製鑰匙，再於前
│    │        │三十  分│          │ 揭犯罪時間，由申○○載子○○到高
│    │        │        │          │ 雄縣茄萣鄉○○路二七六號前，並交
│    │        │        │          │ 付鑰匙竊取前揭自用小客車得手後，
│    │        │        │          │ 在車位處留紙條寫著「要車請跟我聯
│    │        │        │          │ 絡0000000000」字樣，俟
│    │        │        │          │ 被害人以行動電話00000000
│    │        │        │          │ 八九號聯絡時，以如不付錢要解體之
│    │        │        │      │ 言詞恫嚇，致己○○匯款新台幣（下
│    │        │        │          │ 同）三萬四千元到渠所用之人頭謝治
│    │        │        │          │ 平彰化銀行北台南分行九五六一五一
│    │        │        │          │ 00000000號帳戶內得逞。再
│    │        │        │          │ 通知己○○於九十一年三月二十六日
│    │        │        │          │ 十三時許，在台南縣歸仁鄉○○街十
│    │        │        │          │ 號前，取回該車。
├──┼────┼────┼─────┼─────────────────
│二  │戊○○  │九十一年│酉○○    │ 利用酉○○所有之車牌號碼Ｃ四─八
│    │申○○  │三    月│          │ 七００號車自用小客車前往亮晶晶洗
│    │子○○  │二十九日│          │ 車店清洗之機會，複製鑰匙，再由劉
│    │        │七    時│          │ 嘉國將複製之鑰匙交付子○○於前揭
│    │        │        │          │ 犯罪時間，在台南市○○路一八八號
│    │        │        │          │ 地下一樓車庫，由申○○把風，陳政
│    │        │        │          │ 谷下手竊取該車得手後，在車位處留
│    │        │        │          │ 紙條寫著「八七００要車速打０九三
│    │        │        │          │ 0000000」，俟被害人以九三
│    │        │        │          │ 0000000號行動話聯絡時，即
│    │        │        │          │ 加以言詞恫嚇，致酉○○匯款一萬五
│    │        │        │          │ 千元到渠所用之人頭丁永信華南商業
│    │        │        │          │ 銀行永康分行0000000000
│    │        │        │          │ 五三號帳戶內得逞。再通知酉○○於
│    │        │        │          │ 九十一年四月一日十五時五十分許，
│    │        │        │          │ 在台南縣仁德鄉仁德教會前，取回該
│    │        │        │          │ 車。
├──┼────┼────┼─────┼─────────────────
│三  │戊○○  │九十一年│天○○    │ 利用天○○所有之車牌號碼二Ｓ─五
│    │申○○  │三    月│          │ 五九八號車自用小客車前往亮晶晶洗
│    │子○○  │二十二日│          │ 車店清洗之機會，複製鑰匙，再由劉
│    │        │十四  時│          │ 嘉國將複製之鑰匙交付子○○於前揭
│    │        │        │          │ 犯罪時間，在台南市○○區○○路二
│    │        │        │          │ 二四號前竊取該車得手後，在車位處
│    │        │        │          │ 留紙條寫著「若要車請打０九三八七
│    │        │        │          │ ０三八五一連絡」，俟被害人以０九
│    │        │        │          │ 00000000號行動電話聯絡時
│    │        │        │          │ ，以言詞恫嚇，致天○○匯款三萬四
│    │        │        │          │ 千元到渠所用之人頭丁永信華南商業
│    │        │        │          │ 銀行永康分行0000000000
│    │        │        │          │ 五三號帳戶內得逞。再通知天○○於
│    │        │        │          │ 九十一年三月二十六日二十一時許，
│    │        │        │          │ 在台南縣仁德鄉○○路公園旁，取回
│    │        │        │          │ 該車。
├──┼────┼────┼─────┼─────────────────
│四  │戊○○  │九十一年│庚○○    │ 利用庚○○使用之車牌號碼ＵＯ─二
│    │申○○  │四    月│          │ 九０八號車自用小客車（范暐忠所有
│    │子○○  │三    日│          │ ）前往亮晶晶洗車店清洗之機會，複
│    │        │十九  時│          │ 製鑰匙，再由申○○將複製之鑰匙交
│    │        │        │          │ 付子○○於前揭犯罪時間，在台南市
│    │        │        │          │ 安平區○○路一六六號前竊取該車得
│    │        │        │          │ 手後，即電話通知被害人匯款二萬元
│    │        │        │          │ ，否則將車解體之言詞恐嚇。因被害
│    │        │        │          │ 人恐付款後，仍無法取回車輛致未付
│    │        │        │          │ 款而恐嚇取財未得逞。申○○見未能
│    │        │        │          │ 得款，即囑戊○○、子○○取走車內
│    │        │  │          │ 之ＣＤ及車上之輪胎後，將車輛棄置
│    │        │        │          │ 。嗣於九十一年四月十日十六時許，
│    │        │        │          │ 在台南縣仁德鄉○○○○道路橋下，
│    │        │        │          │ 尋獲該棄置車輛。
├──┼────┼────┼─────┼─────────────────
│五  │戊○○  │九十一年│午○○    │ 利用午○○所有之車牌號碼二Ｍ─四
│    │申○○  │五    月│          │ 一六九號車自用小客車前往亮晶晶洗
│    │子○○  │二十四日│          │ 車店清洗之機會，複製鑰匙，再由劉
│    │        │四    時│          │ 嘉國將複製之鑰匙交付子○○於前揭
│    │        │        │          │ 犯罪時間，在台南市○○區○○路華
│    │        │        │          │ 爾茲舞廳旁停車場竊取該車得手後，
│    │        │        │          │ 即電話通知被害人車在其手上，要匯
│    │        │        │          │ 款交車之言詞侗嚇，但為被害人告知
│    │        │        │          │ 沒錢並掛斷電話，恐嚇取財始未得逞
│    │        │        │          │ 。旋取走車上車牌、行照及摩托羅拉
│    │        │        │          │ 手機一支。
├──┼────┼────┼─────┼─────────────────
│六  │戊○○  │九十一年│癸○○    │ 利用癸○○所有之車牌號碼六Ｓ─一
│    │申○○  │間某日  │          │ 四一九號車自用小客車前往亮晶晶洗
│    │子○○  │        │          │ 車店清洗之機會，複製鑰匙，再由陳
│    │        │        │          │ 政谷持複製之鑰匙於前揭犯罪時間，
│    │        │        │          │ 前往台南市○○路二五四號前複製鑰
│    │        │        │          │ 匙欲發動引擎竊車之際，適被害人到
│    │        │        │          │ 來，未及拔取複製鑰匙即離去，始未
│    │        │        │          │ 得逞。
├──┼────┼────┼─────┼─────────────────
│七  │戊○○  │九十一年│乙○○    │ 利用乙○○所有之車牌號碼ＳＶ─一
│    │申○○  │間某日  │          │ 九六０號車自用小客車前往亮晶晶洗
│    │子○○  │        │          │ 車店清洗之機會，複製鑰匙，再由陳
│    │        │        │          │ 政谷持複製之鑰匙於前揭犯罪時間，
│    │        │        │          │ 前往台南市○○路一０一巷十一號前
│    │        │        │          │ 竊車。陳正谷先行在地上用粉筆書寫
│    │        │        │          │ 「要車來電」字義後，即著手竊車，
│    │        │        │          │ 惟因子○○拿錯複製鑰匙，未能發動
│    │        │        │          │ 引擎，始未得逞。
├──┼────┼────┼─────┼─────────────────
│八  │戊○○  │九十一年│未○○    │ 利用未○○所有之車牌號碼ＵＮ─五
│    │申○○  │間某日  │          │ 五０二號車自用小客車前往亮晶晶洗
│    │子○○  │        │          │ 車店清洗之機會，複製鑰匙，再由陳
│    │丙○○  │        │          │ 政谷持複製之鑰匙於前揭犯罪時間，
│    │        │        │          │ 前往台南市○○路二七四巷二十弄一
│    │        │        │          │ 號竊車。陳正谷先行在地上用粉筆書
│    │        │        │          │ 寫「要車來電0000000000
│    │        │        │          │ 」字義後，即著手竊車，惟因該車裝
│    │        │        │          │ 有暗鎖，未能發動引擎，始未得逞。
├──┼────┼────┼─────┼─────────────────
│九  │戊○○  │九十一年│辛○○    │ 利用辛○○所有之車牌號碼Ｃ七─五
│    │申○○  │六    月│          │ 二三０號車自用小客車前往亮晶晶洗
│    │子○○  │十八  日│          │ 車店清洗之機會，複製鑰匙。戊○○
│    │丙○○  │十二  時│          │ 先行由不知情之甲○○載往台南市安
│    │        │        │          │ 平區○○路五三九號河景飯店以確定
│    │        │        │          │ 該車停放後，旋由戊○○將複製鑰匙
│    │        │        │          │ 交付子○○與周文宗於前揭犯罪時地
│    │        │        │          │ ，竊取該車得手後，再由戊○○電話
│    ││        │          │ 恫嚇被害人交付三萬元（原索款十萬
│    │        │        │          │ 元，經討價還價以三萬元成交）匯到
│    │        │        │          │ 渠所用之人頭尹佰隆第一商業銀行大
│    │        │        │          │ 灣分行00000000000號帳
│    │        │        │          │ 戶內，惟因被害人未依約付款，渠恐
│    │        │        │          │ 嚇取財始未得逞。後因戊○○未能取
│    │        │        │          │ 得款項致無法分予同夥，丙○○不知
│    │        │        │          │ 未取得贖款情事，而與戊○○發生爭
│    │        │        │          │ 執，並將情事告知申○○，申○○乃
│    │        │        │          │ 指示子○○前往拿取該車音響。
├──┼────┼────┼─────┼─────────────────
│十  │戊○○  │九十一年│丁○○    │ 利用丁○○所有之車牌號碼ＵＮ─六
│    │申○○  │三    月│          │ 九一０號車自用小客車前往亮晶晶洗
│    │子○○  │二十八日│          │ 車店清洗之機會，複製鑰匙，再由劉
│    │丙○○  │二十二時│          │ 嘉國將複製之鑰匙交付子○○與周文
│    │壬○○  │        │          │ 宗於前揭犯罪時間，在台南市健康二
│    │        │        │          │ 街三二三號府城世界停車場，竊取該
│    │        │        │          │ 車得手後，電丁○○留０九三八七０
│    │        │        │          │ 三八五一號行動電話聯絡，俟被害人
│    │        │        │          │ 以行動電話0000000000號
│    │        │        │          │ 聯絡時，以如不付錢要破壞車子之言
│    │        │        │          │ 詞恫嚇，致丁○○匯款四萬元到渠所
│    │        │        │          │ 用之人頭亥○○彰化銀行北台南分行
│    │        │        │          │ 00000000000000號帳
│    │        │        │          │ 戶內得逞。再通知丁○○於九十一年
│    │        │        │          │ 四月一日十四時許，在台南縣歸仁鄉
│    │        │        │          │ 中山街十二號前，取回該車。
├──┼────┼────┼─────┼─────────────────
│十一│壬○○  │九十一年│卯○○    │ 壬○○於九十一年五月二十九日，先
│    │子○○  │五    月│          │ 行載同子○○前往前往高雄市新興區
│    │丙○○  │三十  日│          │ 同愛路三十號地下停車場查探卯○○
│    │        │二十  時│          │ 所有車牌號碼ＹＷ─四五四七號自用
│    │        │        │          │ 小客車停置情形後，壬○○交付錀匙
│    │        │        │          │ 並指示子○○谷與周文宗於前述犯罪
│    │        │        │          │ 時間前往上址竊取該車得手。再由陳
│    │        │        │          │ 永宗電話恫嚇被害人交付三萬元（原
│    │        │        │          │ 索款十萬元，經討價還價以三萬元成
│    │        │        │          │ 交）匯到渠所用之人頭施建利彰化商
│    │        │        │          │ 業銀行北台南分行00000000
│    │        │        │          │ 六五九０００號帳戶內，因被害人恐
│    │        │        │          │ 車在渠手上未能取回，仍依被告指示
│    │        │        │          │ 付款。
├──┼────┼────┼─────┼─────────────────
│十二│申○○  │九十一年│丑○○    │ 子○○於上揭犯罪時日，在台南市東
│    │子○○  │四    月│          │ 區○○路德光幼稚園門口，竊取被害
│    │        │五    日│          │ 人所有之車牌號碼Ｊ四─０二六九號
│    │        │十七  時│          │ 自用小客車得手後，再打被害人０九
│    │        │        │          │ 00000000號行動電話，以如
│    │        │        │          │ 不付錢要解體之言詞恫嚇，致丑○○
│    │        │        │          │ 匯款三萬五千元到申○○所之人頭謝
│    │        │        │          │ 治平彰化銀行北台南分行九五六一五
│    │        │        │          │ 000000000號帳戶內，嗣由
│    │        │        │          │ 申○○交待不詳姓名之不知情成年女
│    │        │        │          │ 友載子○○前往提款得逞。
└──┴────┴────┴─────┴─────────────────
